【裁判字號】    97,重訴,343
【裁判日期】    971008
【裁判案由】    清償借款
【裁判全文】
臺灣臺中地方法院民事判決  97年度重訴字第343號
原      告  台灣土地銀行股份有限公司
法定代理人  丙○○
訴訟代理人  甲○○
被      告  乙○○
上列當事人間清償借款事件，本院於民國97年9月24日言詞辯論
終結，判決如下：
    主    文
被告應給付原告新台幣參仟玖佰壹拾玖萬壹仟壹佰肆拾玖元，及
自民國94年9月3日起，至清償日止，按年息百分之八點二五計算
之利息；暨按上開利率百分之二十計算之違約金。
訴訟費用新台幣參拾伍萬陸仟玖佰陸拾元由被告負擔。
    事實及理由
一、原告主張：訴外人張碧雲於民國（下同）83年7月6日，以被
    告為連帶保證人，向原告所受讓之台中縣豐原市農會信用部
    ）借款新台幣（下同）4500萬元，到期日為85年7月6日，約
    定利率為年息百分之八點二五，且約定如一次未按期給付，
    借款人及連帶保證人均喪失分期攤還之權利，視為全部到期
    ，遲延給付除按上開利率計息外，逾期在6個月以內者，按
    上開利率百分之十，逾期超過6個月部分，按上開利率百分
    之二十計付之違約金。詎原告依約將借款撥付後，張碧雲屆
    期未按約給付，經對擔保物聲請拍賣抵押物，並受償部分，
    尚有本金3919萬1149元自94年9月3日起之利息、違約金未給
    付，爰請求被告給付等語，並聲明：被告應給付原告3919
    萬1149元，及自94年9月3日起，至清償日止，按年息百分之
    八點二五計算之利息；暨按上開利率百分之二十計算之違約
    金。
二、被告就有擔任張碧雲向原告借款之連帶保證人，及張碧雲屆
    期未為清償，尚有積欠借款之事實，固不爭執，惟辯稱：其
    現在經濟困難，沒有辦法償還等語，並聲明：駁回原告之訴
    。
三、原告主張之上開事實，為被告所不爭執，且有原告所提出附
    卷之財政部函文一份、擔保放款借據一份、本院91年度執字
    第36889號分配表一份，在卷可稽，原告主張之事實，應堪
    信為真實。按稱消費借貸者，謂當事人一方移轉金錢或其他
    代替物之所有權於他方，而約定他方以種類、品質、數量相
    同之物返還之契約；而借用人應於約定期限內，返還與借用
    物種類、品質、數量相同之物。又稱保證者，謂當事人約定
    ，一方於他方之債務人不履行債務時，由其代負履行責任之
    契約；保證債務，除契約另有訂定外，包含主債務之利息、
    違約金、損害賠償及其他從屬於主債務之負擔；連帶債務之
    債權人，得對債務人中之一人或數人或其全體同時或先後請
    求全部或一部之給付，民法第474條第1項、第478條前段、
    第739條、第740條及第273條第1項分別定有明文。訴外人張
    碧雲以被告為連帶保證人，向原告借款未依約按期繳納本息
    ，尚積欠原告如主文第一項所示之借款本金、利息及違約金
    ，業如前述。被告為張碧雲向原告借款擔任連帶保證人，即
    不得依民法第745條規定，主張在原告未就張碧雲之財產強
    制執行無效果前，拒絕向原告清償；另依民法第740條規定
    ，被告就張碧雲所負前揭借款本金、利息及違約金等債務應
    負連帶清償責任。從而，原告依消費借貸契約之借用物返還
    請求權及連帶保證之法律關係，請求被告給付如主文第一項
    所示之本金、利息、違約金，為有理由，應予准許。
四、訴訟費用負擔之依據：民事訴訟法第78條。
中    華    民    國    97    年    10   月    8     日
                  民事第四庭    法  官  王金洲
正本係照原本作成。
如對本判決上訴，須於判決送達後20日內向本院提出上訴狀。
中    華    民    國    97    年    10   月     8    日
                                書記官  楊家印


司法院資訊處製作；財團法人民間司法改革基金會備份。
